臺灣桃園地方法院刑事判決　　　　　　　95年度訴字第2818號
公　訴　人　臺灣桃園地方法院檢察署檢察官
被　　　告　甲○○
選任辯護人　劉興業　律師
上列被告因毒品危害防制條例案件，經檢察官提起公訴（95年度
偵字第22434 號），本院判決如下：
    主  文
甲○○共同運輸第二級毒品，處有期徒刑柒年貳月。扣案第二級
毒品甲基安非他命驗後總純質淨重參壹伍點零貳公克，均沒收銷
燬之；扣案毒品之外包裝袋參個、膚色布質膠帶壹條、內褲壹件
及褲襪壹件，均沒收之。
    事  實
一、甲○○明知甲基安非他命係毒品危害防制條例公告之第二級
    毒品，並經行政院公告為管制進出口物，竟於民國95年10月
    24日受成年友人甲男（檢警另案偵辦中，為免影響偵辦以代
    號甲男稱之，年籍資料詳卷）邀約帶同其不知情女兒自桃園
    國際機場搭乘長榮航空公司BR817 號班機至澳門，再轉赴大
    陸廣東省旅遊，並借住在甲男之不知情大陸女友位在廣東省
    珠海市下灣區之大樓住處，嗣甲男要求甲○○攜帶毒品甲基
    安非他命入境，並保證不會出事情況下，暨應允事成後將給
    付新台幣（下同）3 萬8 千元報酬，接受甲男請託，與甲男
    及其不詳年籍成年男性友人共同基於運輸第二級毒品甲基安
    非他命與私運管制物品之犯意聯絡，於95年10月27日上午，
    由甲男囑其不詳年籍成年男性友人在上開處所內，將內藏甲
    基安非他命3 包驗後總純質淨重315.02公克（驗前總純質淨
    重315.47公克，取樣0.45公克鑑定用罄，純度99.5% ，包裝
    塑膠袋總重6.50公克），其中2 包分別置於甲○○左右大腿
    處前側，並以甲男所有膚色布質膠帶1 條（剪成2 段）纏繞
    綑綁固定，另1 包則以甲男所有內褲1 條包裹後，再由甲○
    ○穿上，夾藏該包毒品在其所穿著兩條內褲間，嗣再由甲○
    ○穿上其所有褲襪1 條以為掩飾，甲男再交付由澳門到臺灣
    機票，及告知甲○○到臺灣後自會有人與其聯絡。甲○○遂
    於是日獨自自中國大陸，經澳門搭乘長榮航空BR－808 號班
    機，於同日14時30許將上述毒品運送抵達我國，未經申報許
    可即運輸上開毒品在桃園縣大園鄉之桃園國際機場（即原中
    正機場）入境；嗣因甲○○早為檢警鎖定監控對像，在其入
    境後即由臺北縣政府警察局海山分局人員會同海關人員、內
    政部警政署航空警察局安檢隊人員依法搜身，在其身上起獲
    上述第二級毒品甲基安非他命3 包，及甲男所有供綑綁運輸
    甲基安非他命用之上述膚色布質膠帶1 條（剪成2 段）、夾
    藏毒品之內褲1 件及甲○○所有供運輸毒品所用之褲襪1 件
    。
二、案經臺北縣政府警察局海山分局報告臺灣桃園地方法院檢察
    署檢察官偵查起訴。
    理  由
壹、證據能力部分：
    被告甲○○及辯護人對於檢察官所提出台北關稅局扣押貨物
　　（運輸工具）收據及搜索筆錄、查獲毒品現場照片及由內政
  　部警政署刑事警察局所鑑定之扣案甲基安非他命毒品鑑定報
    告之證據能力均不爭執，本院亦認證據並無不可信之情，是
    該等證據報告，具有證據能力。
貳、實體部分：
一、訊據被告甲○○對上開受甲男所託攜帶上揭3 包物品入境臺
    灣及遭查獲該3 包物品係前述數量之甲基安非他命等節均坦
    承無誤，然矢口否認有何運輸第二級毒品甲基安非他命之犯
    行，辯稱：不知該3 包物品是甲基安非他命，甲男說僅說是
    違禁物云云。經查：
(一)被告以上開攜帶第二級毒品甲基安非他命入境臺灣及毒品藏
    置方式等節，業據被告於本院審理時自承無誤。且證人即查
    獲本件之臺北關稅局關員人員蔡金橤亦於本院審理時結證稱
    ：當天由境管局人員持通報單到我們紅線檢查台，我依據通
    報單上的案情及處置方式帶被告到我們入境辦公室的搜身室
    進行搜身及行李檢查，手提行李裡面只有自用衣物，搜身之
    後在被告的左右大腿前側發現各有1 包透明塑膠袋盛裝的白
    色結晶物，以膚色膠布纏繞的方式綁在左右大腿上，並且發
    現被告身著兩件內褲，在兩件內褲之間夾藏1 包塑膠袋裝的
    白色結晶體，接著我就拿檢驗試劑檢測，結果3 包檢測結果
    均呈現安非他命的反應等情明確在卷（見本院卷第53頁）。
    並有甲男所有供綑綁運輸甲基安非他命用之膚色布質膠帶1
    條（剪成2 段）、夾藏毒品之內褲1 件及甲○○所有供運輸
    毒品所用之褲襪1 件扣案物為憑，且有台北關稅局扣押貨物
    （運輸工具）收據及搜索筆錄1 份、查獲時及扣案物照片11
    張在卷可稽（見偵查卷第13、22至27頁）。又扣案之毒品3
    包送驗後，經鑑驗後，均檢出第二級毒品甲基安非他命（Me
    thamph etamine）成分【驗後總純質淨重315.02公克（驗前
    總純質淨重315.47公克，取樣0.45公克鑑定用罄，純度99.5
    % ，包裝塑膠袋總重6.50公克）】，此有內政部警政署刑事
    警察局95年11月15日刑鑑字第0950164219號鑑定書（見偵卷
    第49頁）1 份存卷可稽。是被告於前開時間將扣案第二級毒
    品甲基安非他命以上揭方式夾藏私運入境等事實，足堪認定
    。
(二)被告雖辯稱：不知該3 包物品是甲基安非他命，甲男僅說是
    違禁物云云。惟查：被告於本院準備程序時供稱：我想該等
    物品一定是不好的東西，可能是毒品類等情（見本院卷第10
    頁）。復觀之，當時查獲毒品照片，該3 包塑膠內所裝者白
    色結晶體，有卷附上述照片可憑，而甲基安非他命是國內施
    用毒品者所最普遍施用毒品，該類毒品照片常見諸於電視及
    報刊媒體，被告具高商畢業教育程度（見偵查卷第8 頁），
    為具有智識之國民。復參以，被告於檢察官訊問時亦供稱：
    今年（95）去澳門3 、4 次等情（見偵查卷第55頁），而自
    大陸經澳門運輸毒品入境我國，亦為常見運毒路徑，並經媒
    體廣為報導，被告自當無法諉稱不知。另稽之，上述扣案3
    包毒品甲基安非他命，係以顯與常情不符上開方式綑綁、夾
    藏在被告身上，且甲男復應允事成後給予3 萬8 千元報酬，
    則被告怎可毫不懷疑甲男所稱該3 包塑膠內裝內之內容物為
    毒品，是被告上開所辯顯為避就之詞，不足採信。
(三)又被告辯護人於本院審理時辯稱：被告於本院審理時供出毒
    品來自甲男，符合毒品危害防制條例第17條之減刑要件云云
    。然查，本案偵辦人員早已同時鎖定監控被告及甲男涉嫌運
    輸毒品乙節，已據證人即承辦員警乙○○於本院審理時結證
    稱：「（本件查獲被告運輸毒品過程你是否有參與？）有。
    」、「（當天如何發現被告運輸毒品入境？）根據台北縣政
    府警察局海山分局情資，鎖定被告是運輸毒品的一位「交通
    」（即擔任夾藏、攜帶毒品入境者），海山分局有先通知我
    們航空警察局特別注意被告入境的情形，由我們航警局下注
    檢單給移民署，等被告入境之後就特別檢查被告的人身及行
    李，因為被告是走二期航廈入境，所以就由安檢六組先檢查
    被告的人身及行李，就在被告的身上左右大腿及內褲夾層發
    現共三包粒狀的物品，經檢視後含甲基安非他命成份。」、
    「（在查獲被告前多久就已經接獲海山分局的通報？）因為
    這是販毒集團，被告只是其中一個「交通」，而這個販毒集
    團其實在一個月前就已經被注意了。就被告的部分，在一個
    月前也被注意到了，只是被告入出境的情形較少。」、「（
    甲男的角色？）還不是很明朗，但是比「交通」還要高一級
    ，算是幹部。」、「（何時鎖定甲男？）也是差不多一個月
    前。」等情在卷（見本院卷第79至81頁），是被告縱供出之
    毒品上游，亦屬偵查機關早已另根據其他線報另案偵辦中，
    與被告於本案主動供出上游無涉，是被告所辯縱然屬實，本
    件亦無毒品危害防制條例第17條之適用餘地，自不能據此而
    為被告減輕刑責之事由。另被告雖稱其遭羈押後甲男尚至看
    守所辦理接見及交付金錢，並探詢案情進展等情，縱若實情
    ，亦係被告犯後態度之問題，與上述規定之減刑要件無涉，
    附此敘明。
(四)綜上所述，本案被告私運第二級毒品甲基安非他命入境之犯
    行，事證明確，其犯行堪以認定。
二、按甲基安非他命係毒品危害防制條例第2 條第2 項第2 款規
    定之第二級毒品，且係行政院依懲治走私條例第2 條第4 項
    公告之「管制物品及其數額」甲項第4 款所列之管制進出口
    物品，不得運輸進口。又自大陸地區私運物品進入臺灣地區
    ，或自臺灣地區私運物品前往大陸地區者，以私運物品進口
    、出口論，適用懲治走私條例之規定處斷，懲治走私條例第
    12條亦定有明文。核被告所為，係犯毒品危害防制條例第4
    條第2 項之運輸第二級毒品罪，及懲治走私條例第2 條第1
    項之自大陸地區私運管制物品進口罪。被告為運輸而持有扣
    案甲基安非他命之低度行為，為運輸之高度行為所吸收，不
    另論罪。被告與甲男及（甲男）不詳年籍成年男性友人間，
    有犯意之聯絡及行為之分擔，均為共同正犯。被告與甲男及
    （甲男）不詳年籍成年男性友人共同私運第二級毒品甲基安
    非他命進口來台，係1 個運輸行為同時觸犯運輸毒品及私運
    管制物品進口兩罪，為想像競合犯，應依刑法第55條之規定
    從一重之運輸第二級毒品罪處斷。另辯護人以：被告行為有
    情輕法重情形，請求依刑法第59條規定減輕其刑云云，惟查
    被告無視政府反毒決心，竟利用出國之便，以前述方式將上
    開扣案之毒品甲基安非他命私運進入臺灣，所為非是，雖尚
    無意在販賣之具體事證，但被告干犯法紀，運輸毒品入境，
    且其運輸入境之毒品價值不菲，數量非輕，其對社會之危害
    性重大，本院綜核被告全部犯罪情狀予以審酌，認在客觀上
    尚不足以引起社會上一般人之同情，而可憫恕之情形，不依
    刑法第59條減輕其刑。爰審酌被告犯罪動機、目的；幸所運
    輸毒品，及時遭查獲，未致外流，及考量被告明知運輸毒品
    行為所生危害，非僅使多數人之生命、身體法益受侵害，影
    響所及甚且危害社會、國家之健全發展等犯罪手段及所生危
    害；及被告不致延滯訴訟之犯後態度等一切情狀，量處如主
    文所示之刑。公訴人認被告犯罪情節重大，求處有期徒刑10
    年，並請求依刑法第90條第1 項之規定宣告強制工作，惟本
    院綜合全案情節，認以量處如主文所示之刑為適當。另按有
    犯罪之習慣或以犯罪為常業或因遊蕩或懶惰成習而犯罪者，
    得於刑之執行完畢或赦免後，令入勞動場所強制工作，刑法
    第90條第1 項固定有明文，但查被告除本件犯行外，並無其
    他犯罪紀錄，有臺灣高等法院被告前案紀錄表、臺灣桃園地
    方法院檢察署刑案查註紀錄表在卷可憑，則被告尚不足認其
    有刑法第90條所定之有犯罪之習慣或以犯罪為常業或因遊蕩
    或懶惰成習而犯罪之情形，且依其行為潛在之危險性格，尚
    無以宣告強制工作予以預防矯治之必要，併此指明。扣案第
    二級毒品甲基安非他命3 包，驗後總純質淨重315.02公克（
    驗前總純質淨重315.47公克，取樣0.45公克鑑定用罄，純度
    99.5% ，包裝塑膠袋總重6.50公克），應依毒品危害防制條
    例第18條第1 項前段規定，諭知沒收銷燬之；至毒品之外包
    裝袋3 個（包裝塑膠袋重約6.50公克），係用於包裹毒品，
    防其裸露、潮濕，便於攜帶施用，乃供施用毒品所用，且係
    被告所有，此據被告於本院審理時供明在卷；另扣案之共犯
    甲男所有夾藏放上述第二級毒品甲基安非他命所用之膚色布
    質膠帶1 條（剪成2 段）、夾藏毒品之內褲1 件及及被告甲
    ○○所有供運輸毒品所用之褲襪1 件，皆係供本件運輸第二
    級毒品犯罪所用之物，均應依毒品危害防制條例第19條第1
    項宣告沒收。
據上論斷，應依刑事訴訟法第第299 條第1 項前段，懲治走私條
例第2 條第1 項、第11條、第12條，毒品危害防制條例第4 條第
2 項、第18條第1 項前段、第19條第1 項，刑法第11條、第28條
、第55條，判決如主文。
本案經檢察官郝中興到庭執行職務。
中　　華　　民　　國　　96　　年　　3 　　月　　20　　日
                  刑事第五庭審判長法  官  潘政宏
                                  法　官　陳月雯
                                  法  官  邱滋杉
以上正本證明與原本無異。
如不服本判決，應於送達後10日內，向本院提出上訴狀（應附繕
本），上訴於臺灣高等法院。
                                  書記官　楊晴文
中　　華　　民　　國　　98　　年　　4 　　月　　 9　　日
附錄：本案論罪科刑法條全文
懲治走私條例第2條：
私運管制物品進口、出口逾公告數額者，處 7 年以下有期徒刑，
得併科新臺幣 3 百萬元以下罰金。
前項之未遂犯罰之。
第 1 項所稱管制物品及其數額，由行政院公告之。
毒品危害防制條例第4條：
製造、運輸、販賣第一級毒品者，處死刑或無期徒刑；處無期徒
刑者，得併科新臺幣 1 千萬元以下罰金。
製造、運輸、販賣第二級毒品者，處無期徒刑或 7 年以上有期徒
刑，得併科新臺幣 7 百萬元以下罰金。
製造、運輸、販賣第三級毒品者，處 5 年以上有期徒刑，得併科
新臺幣 5 百萬元以下罰金。
製造、運輸、販賣第四級毒品者，處 3 年以上 10 年以下有期徒
刑，得併科新臺幣 3 百萬元以下罰金。
製造、運輸、販賣專供製造或施用毒品之器具者，處 1 年以上
7 年以下有期徒刑，得併科新臺幣1 百萬元以下罰金。
前五項之未遂犯罰之。
